臺灣花蓮地方法院民事裁定
110年度監宣字第181號
聲  請  人  李孟娟

相  對  人  李建和

關  係  人  李信昌

上列聲請人聲請監護宣告事件，本院裁定如下：
    主  文
宣告李建和（男、民國00年0月0日生、身分證統一編號：Z00000
0000號）為受監護宣告之人。
選定李孟娟（女、民國00年0月00日生、身分證統一編號：Z0000
00000號）為受監護宣告之人之監護人。
指定李信昌（男、民國00年0月0日生、身分證統一編號：Z00000
0000號）為會同開具財產清冊之人。
聲請費用新臺幣壹仟元由受監護宣告之人負擔。
    理  由
一、按「對於因精神障礙或其他心智缺陷，致不能為意思表示或
    受意思表示，或不能辨識其意思表示之效果者，法院得因本
    人、配偶、四親等內之親屬、最近一年有同居事實之其他親
    屬、檢察官、主管機關、社會福利機構、輔助人、意定監護
    受任人或其他利害關係人之聲請，為監護之宣告。」，民法
    第14條第1項定有明文。又「法院為監護之宣告時，應依職
    權就配偶、四親等內之親屬、最近一年有同居事實之其他親
    屬、主管機關、社會福利機構或其他適當之人選定一人或數
    人為監護人，並同時指定會同開具財產清冊之人。」，民法
    第1111條第1項亦著有明文。
二、本件聲請人李孟娟主張其父李建和因失智症，致不能為意思
    表示或受意思表示，或不能辨識其意思表示之效果，為此依
    法聲請對李建和為監護之宣告等語。
三、本院審驗李建和之心神狀況，並採用臺灣基督教門諾會醫療
    財團法人門諾醫院李美瑩醫師、王迺燕醫師之精神鑑定報告
    書，認李建和之長期記憶表現出現缺損，短期記憶、時間地
    點定向感障礙，專注力、辨物、價值判斷和書寫能力與病前
    功能相較有明顯退化的情形，推測整體表現落於中度失智的
    範圍。鑑定結果為「有精神障礙或其他心智缺陷：中度失智
    症」、「完全不能為意思表示或受意思表示或辨識其意思表
    示之效果」、「預後及回復之可能性：李員恢復至正常心神
    狀態之可能性極低」，此有該院111年1月13日基門醫亮字第
    000-0000號函所附精神鑑定報告1件附卷可稽。爰依首開民
    法第14條第1項之規定，宣告李建和為受監護宣告之人。
四、又聲請人為相對人之長女，兩人同住一處，聲請人身心狀況
    良好，工作及收入穩定，了解並照顧相對人之生活，對於擔
    任監護人有積極意願，尚能掌握相對人之身心狀況，過往無
    不利相對人之情事，經評估聲請人李孟娟適任監護人；關係
    人李信昌為相對人之長子，同意聲請人為相對人之監護人，
    此有苗栗縣政府110年12月7日府社老字第1100234518號函所
    附「苗栗縣政府老人監護宣告案件訪視調查表」、維安社會
    工作師事務所111年1月9日維安監宣字第111005號函所附「
    成年人之監護宣告案件之訪視評估報告」各1件在卷可佐；
    而關係人李信昌願意配合並同意擔任會同開具財產清冊之人
    ，此有同意書1件附卷可憑（見本院卷第16頁），由其擔任
    會同開具財產清冊之人應為適當。爰依首開民法第1111條第
    1項之規定，選定聲請人李孟娟擔任李建和之監護人，並指
    定李信昌擔任會同開具財產清冊之人，以維護受監護宣告人
    之權益。
五、依家事事件法第164條第2項，裁定如主文。
中　　華　　民　　國　　111 　年　　1 　　月　　20　　日
                  家事法庭  法  官  周健忠 
以上正本係照原本作成。
如對本裁定抗告，須於裁定送達後10日之不變期間內，向本院提
出抗告狀，並繳納抗告費新臺幣1,000元。
中　　華　　民　　國　　111 　年　　1 　　月　　21　　日
                            書記官  陳佩姍